【裁判字號】    98,交易,99
【裁判日期】    980626
【裁判案由】    過失致死
【裁判全文】
臺灣彰化地方法院刑事判決              98年度交易字第99號
公  訴  人  臺灣彰化地方法院檢察署檢察官
被      告  甲○○
上列被告因過失致死案件，經檢察官提起公訴（98年度偵字第4194號）
，本院判決如下：
    主  文
甲○○因過失致人於死，處有期徒刑捌月。緩刑參年。
    事  實
一、甲○○於民國98年2月15日晚上11時許（起訴書誤載為上午
    ，應予更正），騎乘車牌號碼928-DPC號重型機車，沿彰化
    縣彰化市○○路外側車道由南往北方向行駛時，本應注意機
    車行駛時，應注意車前狀況，並隨時採取必要之安全措施，
    而依當時為天氣晴、夜間有照明光線、路面乾躁無缺陷、無
    障礙物，直路、視距良好等情形，並無不能注意之情事，詎
    其疏未注意及此，貿然行駛於上開路段。嗣於同日晚上11時
    20分許，途經中山路2段138號前（仁愛東街口北端）時，不
    慎撞擊前方由鄭麗真所騎乘之車牌號碼TOG-498號重型機車
    車尾，致鄭麗真人車倒地而受重傷，經送醫急救後，延至同
    年2月17日下午4時45分，終因頭部外傷導致顱內出血而不治
    死亡。甲○○於肇事後，在現場等候員警前來處理，向到場
    之員警自首而接受裁判。
二、案經彰化縣警察局彰化分局報驗由臺灣彰化地方法院檢察署
    檢察官自動檢舉偵查起訴。
    理  由
一、按被告以外之人於審判外之陳述，雖不符刑事訴訟法第159
    條之1 至第159 條之4 之規定，而經當事人於審判程序同意
    作為證據，法院審酌該言詞陳述或書面陳述作成時之情況，
    認為適當者，亦得為證據。當事人、代理人或辯護人於法院
    調查證據時，知有第159 條第1 項不得為證據之情形，而未
    於言詞辯論終結前聲明異議者，視為有前項之同意，刑事訴
    訟法第159 條之5 定有明文。查本案全部卷證，公訴人、被
    告均不爭執其證據能力，本院復衡以該等供述證據及非供述
    證據作成時之情況，應為適當，是可認後述所引用證據之證
    據能力均無疑義，合先敘明。
二、上開事實，業據被告於偵審中坦承不諱，核與被害人家屬乙
    ○○○所述情節大致相符，並有道路交通事故調查報告表、
    現場圖各1紙、現場照片15幀等在卷可資佐證，且被害人確
    因車禍致死亡，亦經臺灣彰化地方法院檢察署檢察官督同檢
    驗員相驗明確，製有相驗屍體證明書、驗斷書及勘驗筆錄等
    在卷可憑，是被害人之死亡，係因本件車禍所致，允無疑義
    。
三、按汽車行駛時，駕駛人應注意車前狀況，並隨時採取必要之
    安全措施，此道路交通安全規則第94條第3項定有明文。被
    告係領有駕駛執照之人，其對上開規定應知之甚詳，而負有
    依上揭交通法規行駛之注意義務；且依上述道路交通事故現
    場圖、調查報告表（一）、（二）、現場照片15張觀之，肇
    事時天候晴、夜間有照明、直路、路面柏油路、乾燥、無缺
    陷與障礙物，路況、光線及視距均良好等情，並無不能注意
    之情事，其應注意、能注意、竟疏於注意，因未充分注意車
    前狀況、採取必要之安全措施而不慎撞擊同向騎機車在前方
    之被害人，使被害人人車倒地，致顱內出血，經送醫急救後
    ，仍不治死亡，其顯未注意上開交通法規之規定，而對本件
    車禍之發生自有過失，至屬明顯，此經送台灣省彰化縣區車
    輛行車事故鑑定後，其結論亦同此認定，有該會鑑定意見書
    附卷可參；且被害人確因本件事故死亡，已如前述，則若非
    被告疏未注意車前狀況，致撞擊被害人，當不致生被害人死
    亡之結果，是被害人之死亡結果與被告之過失行為間，自有
    相當之因果關係，復殆無疑。綜上所述，堪認被告之自白與
    事實相符，本案事證已臻明確，應予依法論科。
四、被告甲○○所為，係犯刑法第276條第1項之過失致人於死罪
    。被告於肇事後，在現場等候員警，向該管員警自首而接受
    裁判，有警局筆錄及彰化縣警察局道路交通事故肇事人自首
    情形紀錄表可稽，應依法減輕其刑。爰審酌被告因上開過失
    犯行導致被害人死亡，造成無可挽救之遺憾，並使被害人家
    屬痛失至親，所生危害不容輕忽，惟被告前未有犯罪記錄，
    素行良好，此有臺灣高等法院被告全國前案紀錄表存卷可按
    ，其犯後並已坦承犯行，態度尚佳，肇事後並即與被害人家
    屬達成調解，賠償其損失，業經被害人家屬乙○○○到庭陳
    述明確，頗具悔意等一切情狀，量處如主文所示之刑，以示
    懲戒。末查被告前未曾受有期徒刑以上刑之宣告，有其台灣
    高等法院被告前案紀錄表可稽，其經此教訓，當知謹慎而無
    再犯之虞，本院認本判決所宣告之刑，以暫不執行為宜，爰
    宣告緩刑3年以勵自新。
據上論斷，應依刑事訴訟法第299 條第1 項前段、刑法第276 條
第1 項、第62條前段、第74條第1款，判決如主文。
本案經檢察官蔡曉崙到庭執行職務。
中    華    民    國    98    年    6     月    26    日
                  刑事第九庭    法      官  葛永輝
以上正本證明與原本無異。
如不服本判決應於收受判決後10日內向本院提出上訴書狀，並
應敘述具體理由。其未敘述上訴理由者，應於上訴期間屆滿後
20日內向本院補提理由書(均須按他造當事人之人數附繕本)
「切勿逕送上級法院」。
告訴人或被害人對於判決如有不服具備理由請求檢察官上訴者，
其上訴期間之計算係以檢察官收受判決正本之日期為準。
中    華    民    國    98    年    6     月    26    日
                                書  記  官  吳曉玟
附錄本案論罪科刑法條全文：
中華民國刑法第276條
（過失致死罪）
因過失致人於死者，處 2 年以下有期徒刑、拘役或 2 千元以下
罰金。
從事業務之人，因業務上之過失犯前項之罪者，處 5 年以下有期
徒刑或拘役，得併科3千元以下罰金。


司法院資訊處製作；財團法人民間司法改革基金會備份。
